【裁判字號】    90,上訴,3120
【裁判日期】    901031
【裁判案由】    毒品危害防制條例
【裁判全文】
臺灣高等法院刑事判決                            九十年度上訴字第三一二號
    上  訴  人  甲○○
    即  被  告
    選任辯護人  於傳鴻
右上訴人因毒品危害防制條例案件，不服臺灣臺北地方法院九十年度訴字第四五二號
，中華民國九十年八月二十二日第一審判決（聲請簡易判決處刑案號：臺灣臺北地方
法院檢察署九十年度毒偵字第四二０號），提起上訴，本院判決如左：
    主  文
原判決撤銷。
甲○○施用第一級毒品，累犯，處有期徒刑捌月。
    事  實
一、甲○○於民國八十六年間，曾因違反麻醉藥品管理條例案件，經臺灣臺北地方法
    院確定，於八十七年六月一日易科罰金執行完畢；猶不知悔改，復於八十八年間
    因施用第二級毒品案件，經臺灣臺北地方法院以八十八年度毒聲字第二四四六號
    裁定送觀察、勒戒後，無繼續施用毒品傾向，由臺灣臺北地方法院檢察署檢察官
    於八十八年十二月十六日以八十八年度毒偵字第一四四八二號處分不起訴確定，
    又於八十九年間因施用第二級毒品案件，經臺灣臺北地方法院以八十九年度毒聲
    字第二○四五號裁定送觀察、勒戒後，無繼續施用毒品傾向，而由臺灣臺北地方
    法院檢察署檢察官於八十九年八月三十一日以八十九年度毒偵字第二四七二號處
    分不起訴確定。詎甲○○又於五年內即八十九年十二月八日至台北市政府警察局
    萬華分局接受採尿送驗之前二十六小時內之某時分，在臺北市某不詳處所施用第
    一級毒品海洛因一次，嗣經警將甲○○之尿液送鑑定後，始悉上情。
二、案經台北市政府警察局萬華分局報請台灣台北地方法院檢察署檢察官聲請簡易判
    決處刑，經臺灣臺北地方法院適用通常程序審判。
    理  由
一、訊據被告甲○○矢口否認其有施用第一級毒品海洛因之犯行，辯稱意其有施用安
    非他命，但未曾施用第一級毒品海洛因云云；惟查被告甲○○於八十九年十二月
    八日至台北市政府警察局萬華分局接受採尿檢驗，所採集之尿液經台灣檢驗科技
    股份有限公司檢驗結果，該尿液確呈嗎啡陽性反應，有臺北市政府警察局萬華分
    局毒品人口資料清冊、列管毒品人口到場採尿名冊、列管毒品人口尿液檢體採集
    送驗紀錄表、及臺灣檢驗科技股份有限公司出具之濫用藥物尿液檢驗報告在卷可
    稽（見偵卷第七頁），原審法院再依職權將被告之尿液送法務部調查局，經該局
    以螢光偏極免疫分析法篩檢，氣相層析質譜儀分析法確認之精密方式鑑定結果，
    亦確呈嗎啡陽性反應及甲基安非他命陰性反應，亦有該局九十年五月三十一日（
    九○）陸（一）字第九○○三二六一一號之檢驗通知書在卷可稽（原審卷第三十
    三頁），參以海洛因經注射入人體後，其代謝物嗎啡之平均可檢出時限約為二十
    六小時，有行政院衛生署藥物食品檢驗局八十一年九月八日（八一）藥檢壹字第
    八一一四八八五號函可參，則被告於八十九年十二月八日經警採尿前之二十六小
    時內之某時分，確曾施用第一級毒品海洛因應可認定，被告空言否認，無非事後
    卸責之詞，不足採信；次查，被告前因施用第二級毒品案件，經原審以八十八年
    度毒聲字第二四四六號裁定送觀察、勒戒後，無繼續施用毒品傾向，由台灣台北
    地方法院檢察署檢察官於八十八年十二月十六日以八十八年度毒偵字第一四四八
    二號處分不起訴確定，復於八十九年間因施用第二級毒品案件，經原審以八十九
    年度毒聲字第二○四五號裁定送觀察、勒戒後，無繼續施用毒品傾向，由台灣台
    北地方法院檢察署檢察官於八十九年八月三十一日以八十九年度毒偵字第二四七
    二號處分不起訴確定等事實，亦有台灣高等法院檢察署刑案紀錄簡覆表、及前揭
    各該不起訴處分書在卷可稽，足證被告確係三犯毒品危害防制條例第十條第一項
    施用毒品之罪；本案事證明確，被告之犯行應堪認定。
二、核被告甲○○所為，係犯毒品危害防制條例第十條第一項之罪；其於八十六年間
    ，因違反麻醉藥品管理條例案件，經原審判處有期徒刑四月確定，於八十七年六
    月一日易科罰金執行完畢，有台灣高等法院被告全國前案紀錄表足徵，其於五年
    之內再犯本件有期徒刑之罪，係屬累犯，應依刑法第四十七條之規定加重其刑。
三、原判決對被告予以論科，固非無見，惟查本案檢察官原係聲請以簡易判決處刑，
    原審改為適用通常程序審判，然並未敘明其所持之理由，亦未引用刑事訴訟法第
    四百五十二條作為適用通常程序審判之依據，自有不當；被告提起上訴否認犯罪
    ，雖無理由，然原判決既有可議，仍應由本院將原判決撤銷，另為適法之諭知。
    爰審酌被告屢次施用毒品，仍不思悛悔，自省能力薄弱，及其犯罪動機、目的、
    施用毒品之次數、時間、犯罪後之態度等一切情狀，量處如主文所示之刑，以儆
    效尤。
四、至被告經原審採集尿液送鑑定結果，雖有安非他命陽性反應，顯見被告尚涉有施
    用第二級毒品之罪嫌，惟此部分未據檢察官起訴，且與前揭論罪科刑部分並無裁
    判上一罪關係，非起訴效力所及，本院不得審判，併此敘明。
據上論斷，應依刑事訴訟法第三百六十九條第一項前段、第三百六十四條、第二百九
十九條第一項前段、毒品危害防制條例第十條第一項、刑法第十一條前段、第四十七
條，判決如主文。
本案經檢察官吳國南到庭執行職務。
中      華      民      國     九十     年      十      月    三十一    日
                              臺灣高等法院刑事第二十三庭
                                  審判長法  官 黃  瑞  華
                                        法  官 雷  雯  華
                                        法  官 宋      祺
右正本證明與原本無異。
如不服本判決應於收受送達後十日內向本院提出上訴書狀，其未敘述上訴之理由者並
得於提起上訴後十日內向本院補提理由書（均須按他造當事人之人數附繕本）。
                                        書記官 蔡  慧  娟
中      華      民      國     九十     年      十      月    三十一    日
附錄：本判決論罪科刑法條全文
      毒品危害防制條例第十條第一項
施用第一級毒品者，處六月以上五年以下有期徒刑。


司法院資訊處製作；財團法人民間司法改革基金會備份。
